臺灣臺中地方法院民事簡易判決  
110年度豐簡字第520號
原      告  胡如連  
被      告  楊舜安  
訴訟代理人  呂東昇  
上列原告因被告過失傷害案件（刑事案號：本院110年度交簡字
第96號），提起附帶民事訴訟（本院110年度交簡附民字第19號
），經刑事庭移送前來，本院於民國111年3月10日言詞辯論終結
，判決如下：
    主      文
一、被告應給付原告新臺幣203,425元。
二、原告其餘之訴駁回。
三、訴訟費用由被告負擔二分之一，餘由原告負擔。
四、本判決第1 項原告勝訴部分得假執行。但被告如以新臺幣20
    3,425元為原告預供擔保後，得免為假執行。
    事實及理由
壹、原告起訴主張：
一、被告於民國108年11月27日下午4時21分許，駕駛牌照號碼3N-7578號自用小客貨車行經臺中市北屯區東山路2段與竹坑巷交岔路口時，未注意車前狀況，隨時採取必要之安全措施，而貿然超速以時速60至70公里直行，因此撞擊原告騎乘之牌照號碼PT5-382號普通重型機車（下稱系爭機車），致原告受有骨盆多處閉鎖性骨折未合併骨盆環破裂、右側肋骨閉鎖性骨折、牙齒損傷等傷害（下稱系爭車禍事故）。為此依民法侵權行為之法律關係，請求被告賠償原告所受之損害如下：
　㈠醫藥費：8,425元。
　㈡預估醫療費用：原告因系爭車禍事故，導致牙齒受損，經醫
    師評估治療費用為30,000元。
　㈢看護費：原告因傷由配偶全日看護共計30日，以每日2,000元
    計算，共計60,000元。
　㈣系爭機車損害費用：系爭機車受損嚴重，修復費用過高，業
    已辦理報廢，爰請求報廢時之市價約2萬元。
　㈤精神慰撫金：原告因系爭車禍事故留下嚴重後遺症，迄今仍
    承受頸部僵硬、痠痛、頭痛、頭暈之痛苦，手部關節功能亦
    有受損。又因此事故致原告身心受創、意志消沉。原告受有
    相當之精神痛苦，請求賠償精神慰撫金481,575元。
　㈥以上共計60萬元。
二、並聲明：被告應給付原告60萬元。 　　
貳、被告答辯則以：對於原告主張之侵權行為事實不爭執。但就
    原告請求賠償費用部分，其中原告請求預估醫療費用部分，
    尚未有實際醫療行為，應不得預先請求；至於系爭機車報廢
    時之市價應僅餘5,000元。另原告請求之精神慰撫金過高，
    應予酌減。其餘部分均不爭執。並聲明：原告之訴駁回。
參、本院之判斷：
一、按因故意或過失，不法侵害他人之權利者，負損害賠償責任
    ；汽車、機車或其他非依軌道行駛之動力車輛，在使用中加
    損害於他人者，駕駛人應賠償因此所生之損害，但於防止損
    害之發生，已盡相當之注意者，不在此限；不法侵害他人之
    身體或健康者，對於被害人因此喪失或減少勞動能力或增加
    生活上之需要時，應負損害賠償責任。不法侵害他人之身體
    、健康、名譽、自由、信用、隱私、貞操，或不法侵害其他
    人格法益而情節重大者，被害人雖非財產上之損害，亦得請
    求賠償相當之金額。民法第184條第1項前段、第191條之2、
    第193條第1項、第195條第1項分別定有明文。
二、查原告主張被告就系爭車禍事故之發生，有未注意車前狀況
    、超速行駛等過失，且因前揭過失行為，致原告受有傷害等
    節，為被告所不爭執（見本院豐簡卷第92頁），核屬不法侵
    害原告之身體、健康權，且具有相當因果關係。除被告不爭
    執原告得請求之醫藥費8,425元、看護費60,000元（見本院
    豐簡卷第133頁），應屬有據外，茲就原告其餘請求金額審
    究如下：
　㈠預估醫療費用：按損害賠償之目的，在於填補所生之損害，
    所應回復者，乃應有之狀態。查原告主張其因系爭交通事故
    所受傷害，需進行牙齒治療，醫療費用為30,000元乙情，有
    原告提出之安信牙醫診所收據1紙可參（見本院豐簡卷143頁
    ），且為被告所不爭執（見本院豐簡卷第133頁）。則原告
    就此部分預估醫療費用，主張以30,000元計之，應屬有據。
    被告抗辯原告需實際支出後始得請求，尚非可採。
　㈡機車受損費用：原告主張系爭機車為訴外人阮秀娟所有，經阮秀娟將損害賠償請求權讓與原告。而系爭機車因系爭車禍事故受損嚴重，已辦理報廢等情，業據提出債權讓與契約書、新吉田機車行聲明、廢機動車輛回收管制聯單、車輛異動登記書等在卷可考（見本院豐簡卷第135頁至第141頁），且為被告所不爭執，堪信真實。而查原告就系爭機車購入價格或報廢時之市價為何，均未能提出相關證據佐證。本院審酌系爭機車係於91年10月出廠，至系爭車禍事故發生時即108年11月，使用時間已達17年，則被告主張系爭機車殘餘價值以5,000元計之，應屬相當，而可採認。原告主張系爭機車殘值仍有2 萬元，尚非可採。
　㈢精神慰撫金：按慰撫金之賠償須以人格權遭遇侵害，使精神
    上受有痛苦為必要，其核給之標準固與財產上損害之計算不
    同，然非不可斟酌雙方身分資力與加害程度，及其他各種情
    形核定相當之數額（最高法院51年台上字第223號裁判要旨
    參照）。亦即非財產上損害賠償，應以實際加害之情形、加
    害之程度、被害人所受精神上痛苦之程度、賠償權利人之身
    分、地位、經濟能力綜合判斷之。本院經參酌兩造自陳之學
    經歷、收入狀況，並依職權調閱兩造稅務電子閘門資料查詢
    表（為維護兩造之隱私、個資，爰不就其詳予敘述，請參見
    卷附上開查詢表及原告於本院審理中所述、被告警詢調查筆
    錄，見本院豐簡卷第93頁、證物袋內及中檢109年度偵字第1
    3772號卷第17頁），參以原告提出之傷後照片（見本院豐簡
    卷證物袋內），審酌原告因系爭車禍事故傷勢程度，因此所
    受生活上之困擾等一切情狀，認原告本件精神上所受損害應
    以10萬元為相當。
　㈣承上各節，原告得請求被告賠償之損害數額合計為203,425元
    （計算式：醫藥費8,425元＋看護費60,000元＋預估醫療費用3
    0,000元＋機車損害費用5,000元＋精神慰撫金100,000元＝203,
    425元。）　
伍、綜上所述，原告依民法侵權行為規定，請求被告給付203,42
    5元，為有理由，應予准許。逾此部分之請求，為無理由，
    應予駁回。
陸、本件判決原告勝訴部分係依民事訴訟法第427條第2項規定適
    用簡易訴訟程序，所為被告敗訴判決，應適用民事訴訟法第
    389條第1項第3款之規定，依職權宣告假執行。又被告固未
    陳明如受不利判決，願供擔保請准免為假執行，然本院在衡
    平原則下，爰依民事訴訟法第392條第2項規定，依職權諭知
    被告以相當金額為原告預供擔保後，亦得免為假執行。
柒、本件事證已臻明確，兩造其餘主張與攻擊防禦方法及所提證
    據，經審酌後認與判決之結果不生影響，爰不逐一論述。
捌、訴訟費用之負擔：民事訴訟法第79條。　　　
中　　華　　民　　國　　111 　年　　3 　　月　　25　　日
                      臺灣臺中地方法院豐原簡易庭
                                  法　官　段奇琬
以上正本係照原本作成。
如不服本判決，應於送達後20日內，向本院提出上訴狀並表明上
訴理由，如於本判決宣示後送達前提起上訴者，應於判決送達後
20日內補提上訴理由書（須附繕本）。如委任律師提起上訴者，
應一併繳納上訴審裁判費。
中　　華　　民　　國　　111 　年　　3 　　月　　25　日
                                  書記官　王政偉